臺灣高等法院高雄分院刑事判決　　　　　　　　　　九十三年度上易字第五七七號
　　上　訴　人
　　即　被　告　 己○○
右上訴人因竊盜案件，不服臺灣高雄地方法院九十二年度訴字第二七四四號中華民國
九十三年七月三十日第一審判決（起訴案號：臺灣高雄地方法院檢察署九十二年度偵
字第二０一八七號），提起上訴，本院判決如左：
      主  文
上訴駁回。
      事  實
一、己○○與戊○○共同基於意圖為自己不法所有之概括犯意，推由己○○持戊○○
    所有客觀上足對人之生命、身體、安全構成威脅，具危險性可供凶器使用之Ｔ字
    型扳手，以撬開或破壞汽車門鎖及機車置物箱（毀損部分除被害人郭姍姍提出告
    訴外，餘均未據告訴），戊○○則在一旁把風之方式，連續於下列時、地行竊：
  (一)九十二年十月二日上午八時，在高雄市苓雅區○○○路八十五號前，撬開丙○○
    所有車牌號碼ＸＫＧ－三九一號重型機車置物箱，竊取置物箱內丙○○所有之皮
    包一個（內有金融卡及信用卡各一枚、摩拖羅拉Ｖ６６行動電話一支、翻譯機一
    台、現金新臺幣（下同）一千三百元等物）。
  (二)九十二年十月二日上午八時三十分許，在高雄市三民區○○○街與博愛口附近，
    撬開乙○○持有車牌號碼ＹＭＰ－二九一號重型機車（車主為王景芳）置物箱，
    竊取置物箱乙○○所有之皮包一個（內有皮夾一個、化妝包一個、金融卡一枚、
    現金三百元等物）。
  (三)九十二年十月二日上午八時四十分許，在高雄市三民區○○○○街與大連街三民
    公園後方，撬開甲○○○持有之車牌號碼ＥＡＬ－二二九號輕型機車置物箱（車
    主為王敏臻），竊取置物箱內甲○○○所有之皮包一個（內有記事本、化妝品等
    物）。
  (四)九十二年十月二日上午八時四十五分許，在高雄市三民區○○○路與吉林街口，
    破壞郭姍姍所有車牌號碼ＶＫ－０五五九號自用小客車門鎖（起訴書誤繕為機車
    置物箱），竊取車內郭姍姍所有之袋子一個（內有信用卡五枚、證件及現金五千
    二百元等物）。
  (五)九十二年十月二日九時許，在高雄市新興區○○○路與南華路口，撬開丁○○所
    有之車牌號碼ＹＫＷ－四六七號重型機車物箱，竊取置物箱內丁○○所有之皮包
    一個（內有國民
  (六)九十二年十月二日上午九時三十分許，在高雄市○○區○○街與喜豐路口旁之十
    全市場，撬開不詳姓名之人所有之機車置物箱，竊取置物箱內之皮包一個（內有
    原子筆一支、大統百貨公司和平店消費集點卡一張等物），得手後正欲離去之際
    ，適為莊茂榮發現後騎機車將己○○、戊○○二人所騎乘之機車撞倒，己○○、
    戊○○二人始為警查獲，並扣得戊○○所有供本案竊盜犯罪所用之Ｔ字型扳手一
    支。
二、案經高雄市政府警察局三民第一分局移送臺灣高雄地方法院檢察署檢察官偵查起
    訴。
      理  由
一、訊據被告己○○，對右揭事實坦承不諱，惟辯稱被告犯下前揭(六)之案件，經警方
    逮捕，被告於警詢已自首供出關於(一)至(五)之案件，並帶領警方起出相關贓物，被
    害人被竊財物已全部發還，並無損害，被告犯後態度良好，又所持工具為戊○○
    所有，被告係一時失慮所致，嗣後已知所警惕，日前接獲兵役通知，服役在即，
    請求從輕量刑並諭知緩刑云云。
二、被告於本院調查證據時，對於被害人丙○○、乙○○、甲○○○、郭姍姍、丁○○及證人莊茂榮於警詢時之供述，未於言詞辯論終結前聲明異議者，依刑事訴訟
    法第一百五十九條之五第二項規定，前揭被害人、證人警詢之供述自得為證據，
    合先敘明。
三、被告自白前揭犯行，核與共同被告戊○○供稱：確與被告共同行竊如事實欄所載
    犯行等情相符，並經被害人丙○○、乙○○、甲○○○、郭姍姍、丁○○指述及
    證人莊茂榮證述明確，復有被害人丙○○、乙○○、甲○○○、郭姍姍、丁○○
    領回贓物後出具之贓物認領保管收據各一份、起獲贓物照片十五幀在卷及Ｔ字型
    扳手一支扣案可資佐證，足認被告前開自白核與事實相符，本件事證明確，被告
    犯行均堪認定。
四、按刑法第三百二十一條第一項第三款之攜帶兇器竊盜罪，係以行為人攜帶兇器竊
    盜為其加重條件，此所謂之兇器，其種類並無限制，凡客觀上足以對人之生命、
    身體、安全構成威脅，具有危險性之兇器均屬之，且祇須行竊時攜帶此種具有危
    險性之兇器為已足，並不以攜帶之初有行兇之意圖為必要（最高法院七十九年台
    上字第五二五三號判例意旨參照）。本案被告己○○竊盜所用之Ｔ字型扳手係鐵
    製，且前端磨尖、磨平，有查扣之Ｔ字型扳手一支扣案可憑，如持該Ｔ型扳手攻
    擊人體，足以對人之身體、生命構成威脅，應為兇器之一種。核被告己○○、戊○○所為，均係犯刑法第三百二十一條第一項第三款之攜帶兇器竊盜罪。被告己○○破壞被害人郭姍姍所有自用小客車之門鎖，所為係犯刑法第三百五十四條之
    毀損罪。被告先後多次加重竊盜犯行，均時間緊接，所犯罪名相同，顯均係出於
    概括之犯意為之，為連續犯，依刑法第五十六條之規定應以一罪論，並依法加重
    其刑。被告己○○與戊○○就上開加重竊盜及毀損之犯行，有犯意聯絡及行為分
    擔，皆為共同正犯。被告所為攜帶兇器竊盜罪、毀損罪間，有方法結果之牽連關
    係，為牽連犯，應依刑法第五十五條規定從一重論以攜帶兇器竊盜罪。公訴人於
    證據及所犯法條欄雖漏未引用刑法第三百五十四條，惟起訴事實已載明被告蕭羽
    實顯亦已起訴，本院自應併予審理判決，附此敘明。又刑法第六十二條所謂之自
    首，係據犯人在其犯罪未發覺前向該公務員自承犯罪而受裁判者而言，連續犯為
    裁判上一罪，裁判上一罪之一部分犯罪已被發覺，而由警察機關就已發覺部分之
    犯罪訊問調查中，行為人自動陳述該連續犯之其他未被發覺部分之犯罪行為，核
    與自首之要件不符，無自首之效力是否及於全部犯罪之可言，被告既為行竊前揭
    (六)部分之犯行，為他人報警查獲，被告嗣於警詢中供出其餘案件，依前揭說明，
    自無自首減刑之適用。
五、原審以被告犯罪事證明確，適用刑法第二十八條、第五十六條、第三百二十一條
    第一項第三款、第三百五十四條、第五十五條、第三十八條第一項第二款，罰金
    罰鍰提高標準條例第一條前段，審酌被告己○○年青力壯、不思勤奮努力，獨立
    謀求生活之資，竟藉竊盜獲利之心態可議，惟念其到案後已坦承犯行，及其竊取
    前述動產對於被害人因此所生之損害等一切情狀，量處有期徒刑十一月，扣案之
    Ｔ字型扳手一支係共同被告戊○○所有，且係供本案竊盜犯罪所用之物，併依刑
    法第三十八條第一項第二款規定宣告沒收；經核認事用法均無違誤，被告上訴意
    旨，雖以前詞請求從輕量刑並給予緩刑之宣告，惟被告與共犯戊○○二人，於光
    天化日下，在路邊竊取機車置物箱、汽車內財物，短短不到二小時，即犯下六起
    案件之多，本院認被告惡性非輕，其請求從輕量刑及宣告緩刑，均無可取，應予
    駁回。
六、公訴意旨另以：被告己○○基於意圖為自己不法所有之概括犯意，連續於(1)九十
    二年九月二十九日下午一時許，在高雄市三民區○○○街與博愛路口，竊取被害
    人周心湄所有之行動電話二支；(2)九十二年九月三十日七時四十五分許，在高雄
    市○○區○○街九十七號前，撬開被害人林萊榮所有之機車置物箱，竊取置物箱
    內林萊榮所有皮包一個（內有信用卡五枚、行動電話一支、現金二千元等物）。
    因認被告己○○涉犯刑法第三百二十一條第一項第三款攜帶兇器竊罪嫌。
（一）公訴人認被告己○○犯刑法第三百二十一條第一項第三款攜帶兇器竊盜罪嫌，
      無非係以被告己○○之自白及被害人周心湄、林萊榮之陳述為其主要論述。惟
      訊據被告己○○堅決否認有上開攜帶兇器竊盜犯行，辯稱：伊並未為上述二件
      竊盜犯行，因為上述時間伊均在林嬿慈住處語。經查：
（二）按被告之自白，不得作為有罪判決之唯一證據，仍應調查其他必要之證據，以
      察其是否與事實相符；又告訴人之指訴，係以使被告判罪處刑為目的，故多作
      不利於被告之陳述，自不得以其指訴為被告犯罪之唯一證據。
（三）經查被害人周心湄警訊中固然陳述：伊機車行李箱有被撬開而遭竊云云，惟周
      心湄並未供稱有目睹竊嫌（偵卷第九十頁），被告雖於警訊供稱伊夥同朋友（
      綽號Ｓ仔）於九十二年九月二十九日十三時至十四時間一起竊取機車內一只皮
      包（偵卷第二十頁），惟被告己○○於九十二年九月二十九日下午一時許及九
      月三十日上午七時四十五分許，確實在高雄市○○區○○路六十二巷十號「斐
      斯迪雅大樓」五樓Ｅ室林嬿慈家中等情，業據證人林嬿慈到庭結證屬實（原審
      卷第三六七頁），而觀之「斐斯迪雅大樓」之九十二年九月二十九日、三十日
      二天之訪客登記表所示，被告己○○於九月二十九日早上五時四十五分許來訪
      ，於是日早上九時四十八分許離去，復於當日早上十時五分許來訪，於是日晚
      上六時二十四分許離去，則被告己○○在九月二十九日早上十時五分許起至晚
      上六時二分這段時間內既未離開「斐斯迪雅大樓」，自無可能於該日下午一時
      許至高雄市三民區○○○街與博愛路口竊盜。被告於九十二年十月八日警訊之
      供述即難認無瑕疵。
（四）又告訴人林萊榮雖指稱：伊於九十二年九月三十日七時四十五分許，在高雄市
      三民區○○街九十七號前，有目睹被告撬開伊所有之機車置物箱，竊取置物箱
      等情，惟林萊榮所稱當時之竊嫌係騎乘ＸＹＧ─一五七號機車（該車係失竊贓
      車），與被告為警查獲時所騎乘之機車不同，且被告自始至終均否認有此部分
      竊盜犯行（原審記載被告於九十二年十月八日警訊坦承此部分犯行係屬誤載，
      見偵卷第十九頁至二十頁），此外警方移送資料固然記載林萊榮失竊之贓物已
      起獲發還被害人，但遍查全卷，均無自被告指認或其住處搜索而發還被害人之
      資料。
（五）綜上所述，公訴人所憑證據，尚難認被告己○○有此部分竊盜犯行。此外，本
      院復查無其他積極證據足資證明被告己○○有為前揭(1)、(2)所示之竊盜犯行，
      原應為無罪之諭知，惟因公訴人認此部分犯行與被告己○○前開有罪部分具有
      連續犯之裁判上一罪之關係，爰不另為無罪之諭知。
據上論結，應依刑事訴訟法第三百六十八條，判決如主文。
本案經檢察官陳建年到庭執行職務。
中      華      民      國    九十三    年     十二     月      九      日
                              臺灣高等法院高雄分院刑事第八庭
                                  審判長法官　惠光霞
                                        法官　李淑惠
                                        法官  趙文淵
右正本證明與原本無異。
不得上訴。
　　　　　　　　　　　　　　　　　　　書記官  吳新貞
中　　　華　　　民　　　國　　九十三　　年　 　十二　　月　　　十四　  日
附錄：本判決論罪科刑法條：
刑法第三百二十一條第一項
犯竊盜罪而有左列情形之一者，處六月以上、五年以下有期徒刑：
一  於夜間侵入住宅或有人居住之建築物、船艦或隱匿其內而犯之者。
二  毀越門扇、牆垣或其他安全設備而犯之者。
三  攜帶兇器而犯之者。
四  結夥三人以上而犯之者。
五  乘火災、水災或其他災害之際而犯之者。
六  在車站或埠頭而犯之者。
刑法第三百五十四條
毀棄、損壞前二條以外之他人之物或致令不堪用，足以生損害於公眾或他人者，處二
年以下有期徒刑、拘役或五百元以下罰金。
